# 请教陈版主及各位老师

提问人：1977 时间：2012-04-27 11:02:49
B公司的股东以B公司的股权向A公司出资，A和B属于同一人控制，B公司的股权经过评估后增值 1000 万元，A公司收到股权后帐务处理是借：长投（B公司按帐面净资产的份额）贷：实收资本（B公司经过评估后的股权）差额怎么处理？如果按准则冲减资本公积或留存收益那合并的时候又怎么处理啊？？

回答人：chenyiwei
回复 zhongzhao433 的帖子
基本赞同。合并报表层面应按同一控制下合并的原理，视同最早比较期间期初已经控制B并将其纳入合并范围，因此把上述长投成本中对应的B公司合并日之前的留存收益在合并报表层面予以恢复。该恢复与前述合并报表层面调整资本公积的交易差额无关。